臺灣苗栗地方法院民事裁定
111年度苗簡聲字第29號
聲  請  人  黃蔡鳳庭
相  對  人  良京實業股份有限公司

法定代理人  平川秀一郎

上列當事人間聲請停止強制執行事件，本院裁定如下：
　　主　　文
聲請人於補繳本院一一一年度苗簡字第七○六號債務人異議之訴
事件裁判費新臺幣壹仟元，並為相對人提供新臺幣參萬壹仟元為
擔保後，本院一一一年度司執字第二三三三四號執行事件之強制
執行程序，於上開債務人異議之訴事件終結（裁判確定、和解、
移付調解成立、撤回起訴）前，應暫予停止。
　　 理　　由
一、按有回復原狀之聲請，或提起再審或異議之訴，或對於和解
    為繼續審判之請求，或提起宣告調解無效之訴、撤銷調解之
    訴，或對於許可強制執行之裁定提起抗告時，法院因必要情
    形或依聲請定相當並確實之擔保，得為停止強制執行之裁定
    ，強制執行法第18條第2項定有明文。又法院依強制執行法
    第18條第2項定擔保金額而准許停止強制執行之裁定者，該
    項擔保係備供債權人因停止執行所受損害之賠償，其數額應
    依標的物停止執行後，債權人未能即時受償或利用該標的物
    所受之損害額，或因其另供擔保強制執行所受之損害額定之
    ，非以標的物之價值或其債權額為依據（最高法院91年度台
    抗字第429號裁定意旨參照）。另依強制執行法第18條第2項
    規定，只須當事人提起異議之訴，在該異議之訴判決確定前
    ，法院如認有必要，得依職權為停止執行之裁定；其在當事
    人願供擔保，聲請停止強制執行時，法院亦非不得依其聲請
    ，定相當並確實之擔保，為停止強制執行之裁定。至該異議
    之訴實體上有無理由，則非法院於裁定停止強制執行時應予
    審酌之事項（最高法院99年度台抗字第776號裁定意旨參照
    ）。
二、聲請意旨略以：相對人執本院105年度司執字第21114號債權
    憑證為執行名義為執行名義，聲請強制執行聲請人對第三人
    苗栗縣法臨寺之薪資債權（下稱系爭薪資債權），經本院以
    111年度司執字第23334號強制執行事件（下稱系爭執行事件
    ）受理，聲請人就此已提起債務人異議之訴，為免聲請人之
    財產經強制執行後難以回復原狀，爰依法聲請准予供擔保，
    裁定系爭執行事件於尚堪異議之訴終結前停止執行等語。
三、經查：
　㈠本件相對人前執本院105年度司執字第21114號債權憑證為執
    行名義為執行名義為執行名義，於民國111年9月14日向本院
    民事執行處聲請對聲請人之系爭薪資債權強制執行，經本院
    以系爭執行事件受理，並以111年9月16日苗院雅111司執良
    字第23334號執行命令將聲請人對第三人苗栗縣法源寺之每
    月薪資債權全額3分之1部分，在新臺幣（下同）73,665元及
    其中70,653元自90年11月27日起至104年8月31日止，按年息
    19.97%計算之利息，並自104年9月1日起至清償日止，按年
    息15%計算之利息，暨違約金900元及程序費用45元、執行費
    590元之債權金額範圍內移轉於相對人等情；又聲請人於111
    年10月20日以上開債權憑證所示之債權不存在，而對相對人
    提起債務人異議之訴，經本院111年度苗簡字第706號事件（
    下稱系爭異議之訴）受理等情，業據本院調取系爭執行事件
    、系爭異議之訴等事件卷宗查閱在案；本件聲請核與強制執
    行法第18條第2項等規定相符，應予准許。
　㈡相對人於系爭執行事件聲請執行債權額雖記載為73,710元，
    然依據相對人上開所提出之執行名義內容為「債務人應於本
    命令送達後二十日之不變期間內，向債權人給付新臺幣（下
    同）柒萬參仟陸佰陸拾伍元，及其中柒萬零陸佰伍拾參元自
    九十年十一月二十七日起至清償日止，按年息百分之十九點
    九七計算之利息，並按月加計參佰元之手續費，並賠償督促
    程序費用45元」，其執行債權本金額應為73,665元，此有系
    爭執行事件卷宗中民事強制執行聲請狀所附本院105年度司
    執字第21114號債權憑證存卷可憑。本院審酌相對人依上開
    執行名義聲請對聲請人強制執行之債權本金總額為73,665元
    ，然相對人因本件停止執行，即可能受有未能即時受償之利
    息損失，應以此為本件停止執行擔保額之計算依據。本件聲
    請人提起債務人異議之訴，其訴訟標的金額未逾150萬元，
    為不得上訴第三審之案件，且適用簡易訴訟程序，參考各級
    法院辦案期限實施要點規定，第一、二審簡易程序審判案件
    之期限分別為10個月及2年，合計2年10個月，預估為聲請人
    提起之債務人異議之訴獲准停止執行因而致相對人執行延宕
    之期間，再以相對人之債權額73,665元中之70,653元按相對
    人請求之即利率年息15%計算、其餘金額按法定利率即年息5
    %計算後為30,327元【計算式：〔70,653元15%＋（73,665元-
    70,653元）5%〕（2＋10/12）＝30,327元，元以下四捨五入
    】，並參酌相關事件移審、分案程序上延滯之時間因素，認
    相對人為抗告人因停止執行可能所受損害供擔保之金額，以
    31,000元為適當。爰以此酌定為停止執行之擔保金額。
四、聲請人尚未繳納系爭異議之訴之裁判費，應先補繳該訴訟之
    裁判費1,000元，其訴方屬合法，始可進而請求停止上開強
    制執行程序，併予敘明。
五、爰裁定如主文。　
中　　華　　民　　國　　111 　年　　10　　月　　21　　日
                  苗栗簡易庭  法　官　賴映岑
以上正本係照原本作成
如不服本裁定應於送達後10日內向本院提出抗告狀，並繳納抗告
費新臺幣1,000元。
中　　華　　民　　國　　111 　年　　10　　月　　21　　日
                              書記官　趙千淳